---
title: UNIT07B 案例：航空公司的市場區隔
author: 中山大學管理學院 卓雍然
date: "`r Sys.time()`"
output: 
  html_document:
    highlight: pygments
    theme: flatly
    css: ../style.css
---

```{r results='hide', message=FALSE, warning=FALSE, echo=F}
# 這些程式碼設定網頁的格式，並安裝、載入一些基本的套件，請大家不要去改動<br>
rm(list=ls(all=T))
knitr::opts_chunk$set(comment = NA)
knitr::opts_knit$set(global.par = TRUE)
par(cex=0.8)
options(scipen=20, digits=5, width=80)
if(!require(pacman)) install.packages("pacman")
```
<br><hr>

```{r results='hide', message=FALSE, warning=FALSE}
pacman::p_load(dplyr, d3heatmap)
```
<br>

### 【A】航空公司顧客資料集

```{r}
A = read.csv('data/AirlinesCluster.csv')
summary(A)
```

&emsp; **欄位定義：**<br>
&emsp; ■ `Balance`: 可用里程數<br>
&emsp; ■ `QualMiles`: 可用高級里程數<br>
&emsp; ■ `BonusMiles`: 過去12個月非飛行里程數<br>
&emsp; ■ `BonusTrans`: 過去12個月非飛行交易次數<br>
&emsp; ■ `FlightMiles`: 過去12個月飛行里程數<br>
&emsp; ■ `FlightTrans`: 過去12個月飛行交易次數<br>
&emsp; ■ `DaysSinceEnroll`: 會員年資 (天)<br><br>

<p class="qiz">
**`Q:`** 集群分析和尺度縮減之前，為甚麼常要先做資料常態化呢？<br>
</p class="qiz"><br>


### 【B】資料常態化

<p class="wwl">
`scale(df)` 常態化：讓資料框之中每一個欄位的平均值都等於0、標準差都等於1<br>
</p class="wwl">

```{r}
AN = scale(A) %>% data.frame
```

```{r}
sapply(AN, mean)
```

```{r}
sapply(AN, sd)
```

<br><br>

### 【C】層級式集群分析 Hirarchical Clustering  

1.距離矩陣
```{r}
d = dist(AN, method="euclidean")
```

2.層級式集群分析
```{r}
hc = hclust(d, method='ward.D')
```

3.畫出樹狀圖
```{r}
plot(hc)
```

<p class="qiz">
**`Q:`** 如何從樹狀圖決定群數？<br>
</p class="qiz"><br>

4.分割群組、製作分群向量 
```{r}
kg = cutree(hc, k=5)
```
<br><br>


### 【D】觀察群組特性
做完分群向量之後，通常要先觀察每一個族群的大小
```{r}
table(kg)
```

然後我們觀察每一個族群、每一個變數的平均值
```{r}
names(A) = names(AN) =c(
  "里程數","高級里程數","非飛行里程","非飛行交易",
  "飛行里程","飛行交易","會員年資")

sapply(split(A,kg), colMeans) %>% round(2)  # 原始尺度 
```

```{r}
sapply(split(AN,kg), colMeans) %>% round(2)  # 常態化尺度 
```

**直條圖**
```{r}
par(cex=0.8)
split(AN,kg) %>% sapply(colMeans) %>% barplot(beside=T,col=rainbow(7))
legend('topright',legend=colnames(A),fill=rainbow(7))
```

**熱圖**
```{r fig.width=3.6, fig.height=4}
cols = colorRamp(c('seagreen','lightyellow','red'))
sapply(split(AN,kg), colMeans) %>% d3heatmap(col=cols)
```
<hr>

<p class="qiz">
<span style="font-size:20px">`r "\U1F5FF"` 討論問題：</span><br>
&emsp; ■ 分群平均值的代表什麼？ 它們的的商業意義是什麼？<br>
&emsp; ■ 「原始尺度」和「常態化尺度」各有什麼優缺點？<br>
&emsp; ■ 什麼時候要用原始尺度？ 什麼時候要用常態化尺度？<br>
</p class="qiz"><br>

<p class="qiz">
<span style="font-size:20px">`r "\U1F5FF"` 討論問題：</span><br>
&emsp; ■ 統計上最好的分群也是實務上最好的分群嗎<br>
&emsp; ■ 除了考慮群間和群間距離之外，實務上的分群通常還需要考慮那些因數？<br>
</p class="qiz"><br>

<p class="qiz">
<span style="font-size:20px">`r "\U1F5FF"` 討論問題：</span><br>
&emsp; ■ 請你們為這五個族群各起一個名稱<br>
&emsp; ■ 請你們為這五個族群各設計一個行銷策略<br>
</p class="qiz"><br><br><br>


