---
title: UNIT07A：集群分析與尺度縮減
author: 中山大學管理學院 卓雍然
date: "`r Sys.time()`"
output: 
  html_document:
    highlight: pygments
    theme: flatly
    css: ../style.css
---

```{r results='hide', message=FALSE, warning=FALSE, echo=F}
# 這些程式碼設定網頁的格式，並安裝、載入一些基本的套件，請大家不要去改動<br>
rm(list=ls(all=T))
knitr::opts_chunk$set(comment = NA)
knitr::opts_knit$set(global.par = TRUE)
par(cex=0.8)
options(scipen=20, digits=5, width=80)
if(!require(FactoMineR)) install.packages("FactoMineR")
if(!require(factoextra)) install.packages("factoextra")
if(!require(MASS)) install.packages("MASS")
if(!require(dendextend)) install.packages("dendextend")
if(!require(pacman)) install.packages("pacman")
```
<hr>

```{r results='hide', message=FALSE, warning=FALSE}
pacman::p_load(dplyr, ggplot2, readr, FactoMineR, factoextra, dendextend)
# flexclust 
```
<br>

### 【A】批發商資料集

```{r}
W = read.csv('data/wholesales.csv')
W$Channel = factor( paste0("Ch",W$Channel) )
W$Region = factor( paste0("Reg",W$Region) )
W[3:8] = lapply(W[3:8], log, base=10)
summary(W)
```
<br>

### 【B】層級式集群分析

<p class="wwl">
<span style="font-size:20px">`r "\U1F4A1"` 層級式集群分析的步驟：</span><br>
&emsp; ■ `scale()` : 標準化<br>
&emsp; ■ `dist()` : 距離矩陣<br>
&emsp; ■ `hclust()` : 層級式集群分析<br>
&emsp; ■ `plot()` : 畫出樹狀圖<br>
&emsp; ■ `rect.hclust()` : 依據dandrogram做切割<br>
&emsp; ■ `cutree()` : 產生分群向量<br>
</p class="wwl">

為了方便解釋，我們先使用兩個區隔變數做**層級式集群分析**
```{r}
hc = W[,3:4] %>% scale %>% dist %>% hclust
```

**樹狀圖的判讀與切割**
```{r}
plot(hc)
k=5; rect.hclust(hc, k=5, border="red")
```

**產生分群向量**
```{r}
W$group = cutree(hc, k=5) %>% factor
```

```{r fig.width=5, fig.height=4.5}
ggplot(W, aes(x=Fresh, y=Milk, col=group)) +
  geom_point(size=3, alpha=0.5)
```


### 【C】使用五個區隔變數做分群
```{r}
hc = W[,3:7] %>% scale %>% dist %>% hclust
plot(hc)
k = 6; rect.hclust(hc, k, border="red")
W$group = cutree(hc, k) %>% factor
```

```{r}
hc %>% as.dendrogram %>% color_branches(k) %>% color_labels(k,col='white') %>% plot
```


### 【D】尺度縮減

+ 主成分分析： `PCA()` - Principle Component Analysis

```{r fig.height=7, fig.width=8}
names(W)[3:8] = c('生鮮','奶製品','雜貨','冷凍','清潔用品','熟食')

W[,3:8] %>% PCA(graph=F) %>% fviz_pca_biplot(
  col.ind=W$group,  # 
  label="var", pointshape=19, mean.point=F,
  addEllipses=T, ellipse.level=0.7,
  ellipse.type = "convex", palette="ucscgb",
  repel=T
  )
```
<br><br>

<p class="wwl">
<span style="font-size:20px">`r "\U1F4A1"` 學習重點：</span><br>
&emsp; ■ 集群分析的基本觀念<br>
&emsp; ■ 距離矩陣：Distance Matrix<br>
&emsp; ■ 層級式集群分析：Hierarchical Cluster Analysis<br>
&emsp; ■ 樹狀圖(Dendrogram)的判讀<br>
&emsp; ■ 依據樹狀圖決定要分多少群<br>
&emsp; ■ 集群分析與尺度縮減的綜合應用<br>
&emsp; ■ 現代化的資料視覺化工具套件<br>
</p class="wwl">

<br><br><br><hr>

