---
title: UNIT06C：機率的策略應用案例
author: 中山大學管理學院 卓雍然
date: "`r Sys.time()`"
output: 
  html_document:
    highlight: pygments
    theme: flatly
    css: ../style.css
---

```{r results='hide', message=FALSE, warning=FALSE, echo=F}
# 這些程式碼設定網頁的格式，並安裝、載入一些基本的套件，請大家不要去改動<br>
rm(list=ls(all=T))
knitr::opts_chunk$set(comment = NA)
knitr::opts_knit$set(global.par = TRUE)
par(cex=0.8)
options(scipen=20, digits=5, width=80)
if(!require(pacman)) install.packages("pacman")
```
<hr>

```{r}
pacman::p_load(dplyr, vcd)
```

### 【A】實務案例一：擲筊的成功機率

<p class="qiz">
<span style="font-size:24px">`r "\U1F9D9"` 問題討論：</span><br>
在`cup.csv`檔案裡面是一千個信徒的擲筊次數，假定每一個人都是擲到3次成功才停止，請問：<br>
&emsp; ■ 這些擲筊次數是甚麼分佈？ 它的參數是？<br>
&emsp; ■ 這個筊的成功機率大約是？<br>
&emsp; ■ 請畫出用這個筊擲10次成功之前，失敗次數的機率分布？<br>
&emsp; ■ 用這個筊擲15次還不能有5次成功的機率是？<br>
</p class="qiz">

失敗次數是Poisson嗎？ (因為擲到3次成功才停止，所以失敗次數等於擲筊次數減三)
```{r}
X = read.csv("cup.csv")$x
fit =  goodfit(table(X - 3), "poisson")
summary(fit)
```

已知成功次數為3，用Negative Binomial試試看
```{r}
fit =  goodfit(table(X - 3), "nbinom", par=list(size=3))
summary(fit)
```

```{r}
fit$par
```

<span style="font-size:24px">`r "\U1F5FF"`</span> :
這個筊的成功機率大約是？<br>
```{r}
#
```

<span style="font-size:24px">`r "\U1F5FF"`</span> :
NBinomial[n=3,p=0.248]是 ... 的分佈？<br>
```{r}
#
```

<span style="font-size:24px">`r "\U1F5FF"`</span> :
畫出用這個筊擲10次成功之前，失敗次數的機率分布
```{r fig.height=2.5, fig.width=8}
#
```

<span style="font-size:24px">`r "\U1F5FF"`</span> :
用這個筊擲15次還不能有5次成功的機率是？ 
```{r}
#
```
<br><hr>


### 【B】實務案例二：老忠實賭局

<p class="qiz">
<span style="font-size:24px">`r "\U1F5FF"` 問題討論：</span> <br>
假如賭場老闆從零開始把每10秒鐘設為一個區間，每個區間的賭金是五塊錢 ...<br>
&emsp;■ 你要怎麼押注，才能獲得最高的期望報酬呢？<br>
&emsp;■ 你的賭金和期望報酬各是多少？<br>
將獲利的期望報酬和賭金的比值稱為「期望投資報酬率」 ...<br>
&emsp;■ 「最大期望投資報酬率」的策略是？ <br>
&emsp;■ 這個策略的期望報酬和報酬率各是多少？<br>
&emsp;■ 它和最高期望報酬的策略是相同的嗎？<br>
&emsp;■ 哪一個策略目標比較好呢？ <br>
&emsp;■ 我們應該如何選擇(設定)策略目標呢？ <br>
</p class="qiz">

§ 使用R的內建的功能建立PDF模型
```{r fig.height=2.5, fig.width=7}
D = faithful$eruptions        # copy data to a short name
Adjust = 0.5                       # bandwidth adjustment
DEN = density(D, adjust = Adjust)      # density function
PDF = approxfun(DEN$x, DEN$y, yleft=0, yright=0)    # PDF

par(mar=c(2,4,2,1), cex=0.7)
curve(PDF(x), 1, 5.6, col='blue',lwd=2,main="Prob. Density Function")
rug(D)
abline(h=seq(0,1,0.1),col='lightgrey',lty=3)
```

§ 利用模型策略規劃
```{r}
x1 = seq(1, 6, 1/6); x2 = x1 + (1/6)     # 臨界值
px = sapply(1:length(x1), function(i) {  # 機率
  integrate(PDF, x1[i], x2[i])$value     #       
  })  
net = 100 * px - 5                       # 淨期望報酬
data.frame(x1, x2, px, net) %>% 
  arrange(desc(net)) %>%
  mutate(
    payoff =  cumsum(net),               # 累計(淨)期望報酬
    investment = row_number() * 5,       # 累計投資、資本需求
    roi = payoff / investment            # 累計投報率
    ) %>% filter(net > 0) %>% round(3)
```

<p class="qiz">
<span style="font-size:24px">`r "\U1F5FF"` 問題討論：</span> <br>
將獲利的期望報酬和賭金的比值稱為「期望投資報酬率」 ...<br>
&emsp;■ 「最大期望投資報酬率」的策略是？ <br>
&emsp;■ 這個策略的期望報酬和報酬率各是多少？<br>
&emsp;■ 它和最高期望報酬的策略是相同的嗎？<br>
&emsp;■ 哪一個策略目標比較好呢？ <br>
&emsp;■ 我們應該如何選擇(設定)策略目標呢？ <br>
</p class="qiz">

<br><hr>

<p class="wwl">
<span style="font-size:24px">`r "\U1F4A1"` 學習重點：</span><br>
&emsp; ■ 如何求出機率分布函數？<br>
&emsp; &emsp; A. 將實證資料`fit`進已知的理論分布、並求出參數<br>
&emsp; &emsp; B. 直接就實證資料做成(平滑)機率密度函數<br>
&emsp; ■ 即使是很簡單的一個案例，我們也需要綜合使用機率、程式和商業知識，才能做出合適的決策！<br>
&emsp; ■ 機率分布的商業應用套路：<br>
&emsp; &emsp; 1. 寫出各事件(變數區間)的報償<br>
&emsp; &emsp; 2. 求出變數的機率分布函數<br>
&emsp; &emsp; 3. 求出各事件的機率<br>
&emsp; &emsp; 4. 求出不同策略的期望報償<br>
&emsp; &emsp; 5. 依公司的策略目標做選擇<br>
</p class="wwl">

<br><br>
