---
title: UNIT05A：機率概論
author: 中山大學管理學院 卓雍然
date: "`r Sys.time()`"
output: 
  html_document:
    highlight: pygments
    theme: flatly
    css: ../style.css
---

```{r results='hide', message=FALSE, warning=FALSE, echo=F}
# 這些程式碼設定網頁的格式，並安裝、載入一些基本的套件，請大家不要去改動<br>
rm(list=ls(all=T))
knitr::opts_chunk$set(comment = NA)
knitr::opts_knit$set(global.par = TRUE)
options(scipen=20, digits=5, width=80)
if(!require(pacman)) install.packages("pacman")
```
<hr>


```{r results='hide', message=FALSE, warning=FALSE}
pacman::p_load(magrittr)
```

### 【A】以向量為基礎的『實證』隨機變數

##### 在向量上定義隨機變數
產生一個長度為10的類別向量(`SkinColor`)
```{r}
SkinColor = c("白","白","白","白","紅","紅","紅","黃","黃","黑")
```

<span style="font-size:20px">`r "\U1F4A1"`</span>：
向量本身並不是隨機變數，但我們可以用
「從向量中隨機抽取一個值」這一個「實驗」來定義一個「隨機變數」。<br><br>

##### 隨機抽樣
隨機抽出一個長度為20點的結果向量(`x`)
```{r}
x = sample(SkinColor, size=20, replace=T); x
```
<br>

##### 分佈：(隨機)變數的『值』所出現的『頻率』
分佈有兩種表示方式：頻率(次數)、比率(機率)
```{r  fig.width=8, fig.height=2}
par(mfrow=c(1,2), mar=c(2,5,3,1), cex=0.8)
table(SkinColor) %>% barplot(main='SkinColor,Freq')
table(SkinColor) %>% prop.table %>% barplot(main='SkinColor,Prop')
```
<br>

##### 結果向量的分佈
隨機抽樣會產生不同的結果，結果向量之中的分佈可能與原始向量不同
```{r fig.width=8, fig.height=2}
par(mfrow=c(1,4), mar=c(2,3,3,1), cex=0.75)
table(SkinColor) %>% prop.table %>% barplot(main='SkinColor')
table( sample(SkinColor,20,T) ) %>% prop.table %>% barplot(main='x1')
table( sample(SkinColor,20,T) ) %>% prop.table %>% barplot(main='x2')
table( sample(SkinColor,20,T) ) %>% prop.table %>% barplot(main='x3')
```

<span style="font-size:20px">`r "\U1F4A1"`</span>：
結果向量的比率未必能直接代表原始族群的比率！<br><br>

```{r}
set.seed(2)
sapply(1:6, function(n) {
  sample(SkinColor,10^n,T) %>% table %>% prop.table
  })
```

<span style="font-size:20px">`r "\U1F4A1"`</span>：
當抽樣的次數很大時，結果向量的比率會貼近原始族群的比率！<br><br>

<br><hr>

### 【B】定義在理論分佈上的『理論』隨機變數

##### 定義不同「種類」的隨機變數
從常態分佈產生一個長度為100的結果向量：`Weight` 
```{r}
set.seed(2)                         # set.seed for randomization
Weight = rnorm(100,mean=60,sd=5)    # 100 random samples
Weight
```
<br>

##### 連續變數的分佈
連續變數的分佈也分佈有三種表示方式：頻率(次數)、比率(機率)
```{r  fig.width=8, fig.height=2}
par(mfrow=c(1,3), mar=c(2,5,2,1), cex=0.7, bty='n')
hist(Weight, main='Histogram, Freq')
hist(Weight, main='Histogram, Density', freq=F)
plot(density(Weight),main='Prob. Dist. Function (pdf)',ylim=c(0,0.08))
curve(dnorm(x,60,5),0,100,col='red',add=T)
```
<br><br>

##### 四種不同「種類」的隨機變數
其實隨機變數的「種類」不只兩種
```{r fig.width=8, fig.height=2}
par(mfrow=c(1,4), mar=c(2,3,3,1), cex=0.75)
Color = rep(c('綠','黑','褐'), c(100,200,300)) # categorial, non-order
table(Color) %>% barplot(main="顏色")
Size = rep(c('大','中','小'), c(150,200,250))  # categorial, order
table(Size) %>% barplot(main="大小")
Freq = rpois(600,2.5)                   # numeric, discrete   
table(Freq) %>% barplot(main= "次數")
Weight = rnorm(600,50,15)               # numeric, contineous 
hist(Weight, main= "重量")
```
<br><br><hr>

<p class="wwl">
<span style="font-size:20px">`r "\U1F36D"` 練習：</span><br>
以下這一段簡單的程式碼就可以分別畫出「類別」與「數值」變數的「頻率(次數)」與「機率」分佈；你可以在雙引號之間補進正確的標題，如："類別變數的次數分布"、"頻率"、"機率"、"密度"等等，讓圖形更加完整，更能幫助同學們分辨這四種不同的分佈嗎？ 
</p class="wwl">

```{r fig.width=8, fig.height=2}
par(mfrow=c(1,4), mar=c(2,5,3,1), cex=0.75)
table(SkinColor) %>% barplot(main="類別的數量分布", ylab="頻率", xlab="SkinColor")
table(SkinColor) %>% prop.table %>% barplot(main="?", ylab="?", xlab="SkinColor")
hist(Weight, main="?", ylab="?")
hist(Weight, freq=F, main="?", ylab="?")
```


