---
title: UNIT4A：資料整理套件(`dplyr`)
author: 中山大學管理學院 卓雍然
date: "`r Sys.time()`"
output: 
  html_document:
    highlight: pygments
    theme: flatly
    css: ../style.css
editor_options: 
  chunk_output_type: inline
---

<hr>
```{r  results='hide', message=FALSE, warning=FALSE, echo=F}
# FORMAT SETUP CODE, PLEASE DO NOT CHANGE !!!
rm(list=ls(all=T))
knitr::opts_chunk$set(comment = NA)
knitr::opts_knit$set(global.par = TRUE)
par(cex=0.8); options(scipen=20, digits=4, width=90)
if(!require(pacman)) install.packages("pacman")
pacman::p_load(magrittr)
```

安裝、載入一些基本的套件
```{r results='hide', message=FALSE, warning=FALSE}
if(!require(dplyr)) install.packages("dplyr")
if(!require(tidyr)) install.packages("tidyr")
if(!require(ggplot2)) install.packages("ggplot2")
if(!require(plotly)) install.packages("plotly")
if(!require(babynames)) install.packages("babynames")
```
<hr>


### 【Chapter-4】Case Study: US Babynames

**檢視資料**
```{r}
babynames
```
<br>

**篩選出男生資料**
```{r}
mbaby = babynames %>% 
  rename(number = n) %>% 
  filter(year %in% seq(1880, 2017, 5), sex=="M")
```
<br>

**某些男生名字的『數量』**
```{r fig.height=3.5, fig.width=8}
mbaby %>% 
  filter(name %in% c('Steven', 'Thomas', 'Matthew')) %>%
  arrange(name, year) %>% data.frame %>% 
  ggplot(aes(x=year,y=number,col=name)) +
  geom_line()
```
<br>

**某些男生名字的『比例』**
```{r fig.height=3.5, fig.width=8}
mbaby %>%
  group_by(year) %>%
  mutate(year_total = sum(number)) %>%
  ungroup() %>%
  filter(name %in% c('Steven', 'Thomas', 'Matthew')) %>%
  mutate(fraction = number / year_total) %>%
  ggplot(aes(x=year,y=fraction,col=name)) +
  geom_line()
```
<br>

**簡化程式**
```{r fig.height=3.5, fig.width=8}
mbaby %>%
  group_by(year) %>%
  mutate(fraction = number / sum(number)) %>%
  filter(name %in% c('Steven', 'Thomas', 'Matthew')) %>%
  ggplot(aes(x=year,y=fraction,col=name)) + 
  geom_line()
```
<br>

**熱門男生名字的『比例』**
```{r fig.height=4.5, fig.width=8}
mtop = mbaby %>% group_by(year) %>% top_n(1, number) %>% 
  pull(name) %>% unique()

mbaby %>% group_by(year) %>%
  mutate(fraction = number / sum(number)) %>%
  filter(name %in% mtop) %>%
  ggplot(aes(x=year,y=fraction,col=name)) + 
  geom_line(alpha=0.5) + geom_point(size=0.5) -> g
ggplotly(g)  
```
<br>

**熱門女生名字的『比例』**
```{r fig.height=4.5, fig.width=8}
fbaby = babynames %>% 
  rename(number = n) %>% 
  filter(year %in% seq(1880, 2017, 5), sex=="F")

ftop = fbaby %>% group_by(year) %>% top_n(1, number) %>% 
  pull(name) %>% unique()

fbaby %>% group_by(year) %>%
  mutate(fraction = number / sum(number)) %>%
  filter(name %in% ftop) %>%
  ggplot(aes(x=year,y=fraction,col=name)) + 
  geom_line(alpha=0.5) + geom_point(size=0.5) -> g

ggplotly(g)  
```
<br><hr><br>

<p class="wwl">
<span style="font-size:20px">`r "\U1F4A1"` 學習重點：</span><br>
&emsp; ■ 每一份資料都是一個<z>物件</z>：名稱、值、種類、結構<br>
&emsp; ■ 每一行程式都是一個<z>運算式</z>：物件、運算符號與功能的組合<br>
&emsp; ■ 所謂寫<z>程式</z>：使用運算式定義新物件或改變既有物件的過程<br>
&emsp; ■ `dplyr`<z>套件</z>：提供一套方便『整理資料』的...<br>
&emsp; &emsp; § 物件：`tibble`<br>
&emsp; &emsp; § 運算符號：`%>%`<br>
&emsp; &emsp; § 功能：<br>
&emsp; &emsp; &emsp; 。`select`: 依名稱選擇欄位<br>
&emsp; &emsp; &emsp; 。`filter`: 依條件選取紀錄<br>
&emsp; &emsp; &emsp; 。`mutate`: 運算新欄位<br>
&emsp; &emsp; &emsp; 。`summarise`: 欄位統計<br>
&emsp; &emsp; &emsp; 。`group_by`: 資料分群<br>
&emsp; &emsp; &emsp; 。... <br>
</p class="wwl">

<br><br><br><hr>

