---
title: "使用熱圖做資料探索"
output: 
  flexdashboard::flex_dashboard:
    theme: default
    css: JH.css
    social: menu
    source_code: embed 
    logo: nsysu48.png
    favicon: nsysu48.png
    storyboard: true
runtime: shiny
---

```{r}
if(!require(devtools)) install.packages("devtools")
if(!require(morpheus)) devtools::install_github('cmap/morpheus.R')
pacman::p_load(dplyr, morpheus)
load("data/olist.rdata")

I = left_join(O[,1:2], C[,c(1,5)])[-2] %>%   # merge state into `O`
  rename(state=customer_state) %>%           # use a shoter name
   right_join(I)                             # then merge to `I`
I = left_join(P, TPC)[,c(1,10)] %>%                     # merge name into `P``
  rename(category = product_category_name_english) %>%  # use a shorter name
  right_join(I)                              # merge into `I`

X = xtabs(price ~ state + category, I)    # sum(price) per cat., per st.
X = X[order(-rowSums(X)),]                # arrange rows and ...
X = X[,order(-colSums(X))]                # columns in decending order
X = as(X[1:15, 1:32], "matrix")           # keep 15 states & 32 categorie
colnames(X) = substr(colnames(X),1,12)    # use shorter names

Morph = function(x, row=T, col=T, dendro="both", ...) {morpheus(
  x, Rowv=row, Colv=col, dendrogram=dendro, colorScheme=list(
  scalingMode="fixed", values=c(min(x),(min(x)+max(x))/2,max(x)) 
  ), ...) } 

```

### 【1.保持原有行列次序】由於事先已經將資料矩陣的行與列依降冪排列，我們可以直接以原有的次序畫出熱圖，但是這樣我們只能看到顧客最多的哪一州，和賣得最好的幾個品類。
```{r}
renderMorpheus({ Morph(X, F, F, "none")})
```

### 【2.對數轉換(Log_Trans.)】我們可以用對數轉換來處理高度傾斜的資料分布，為了避免 log(0) = -Inf，取對數之前常需要先加進去一個數值，通常我們會選用矩陣中最小的數字。
```{r}
renderMorpheus({ Morph(log(51+X,10),F,F,"none") })
```

### 【3.行列集群】熱圖工具通常都會對矩陣的行與列分別作集群分析，在這個例子裡面，購買行為相似的州和顧客地理位置相似的產品會被檢在一起，以方便我們做觀察。
```{r}
renderMorpheus({ Morph(log(51+X,10)) })
```

### 【4.單方向基準化】為了克服各州的顧客數量相差很多這個問題，我們用常態化的方式讓每一州的總營收都等於100，這樣我們才能夠比較各州在品類購買比重上的異同。
```{r}
renderMorpheus({ Morph(100*X/rowSums(X)) })
```

***

+ 左圖中每一格的顏色代表某一品類佔某一州總購買金額的比例(越紅越大)，我們可以觀察到，雖然所有地區的消費都集中在最左邊的品類，各州對各品類的消費比例還是有些差異，所以我們可以根據這些差異對各州做分群。

+ 單方向常態化會有一個問題，我們在一個方向做常態化，就會破壞另一個方向數值之間的相對關係，所以我們對水平方向(州)做了常態化之後，垂直方向(品類間)的比較就變得沒有意義了。

+ 我們還是可以在品類間做分群，這樣分群的基礎就變成是品類在各州總營收的占比，而不是營收本身。

+ 當然，我們也可以在選擇品類這個方向做常態化，但是在這案例裏面，因為大部分的營收都集中在前幾大州，這樣做的用處不大。


### 【5.雙向基準化】如果我們想要在兩個方向上同時做分類和比較，我們可以把矩陣的標準化殘差(standardized residuals)畫成熱圖  {data-commentary-width=400}
```{r}
renderMorpheus({
  m = (rowSums(X) %o% colSums(X))/sum(X)   # cells' expected value 
  r = (X - m)/sqrt(m)    # standerdized residuals
  r[r > 100] = 100       # adjust the outlier
  Morph(r)
  })
```

***
這個圖形可以從兩個方向做判讀，

+ 在水平方向，紅(綠)色代表該州在該品類的消費明顯的高(低)於期望值
+ 在垂直方向，紅(綠)色代表該品類在該州的營收明顯的高(低)於期望值

<br><hr>

$\pi_{i,j} = p_i \times p_j \times r, \; p_i = r_i/r, \; p_j = r_j/r$

+ $\pi_{i,j}$ : Expected Revenue of Category-$j$ in State-$i$ 
+ $p_i$ : Marginal Probability of State-$i$ 
+ $p_j$ : Marginal Probability of Category-$j$ 
+ $r_i$ : Total Expenditure in State-$i$ 
+ $r_j$ : Total Revenue of Category-$j$ 
+ $r$ : Grant Total Revenue 









