---
title: OLIST04：時間面板與動態泡泡圖
author: 中山大學管理學院 卓雍然
date: "`r Sys.time()`"
output: 
  html_document:
    highlight: pygments
    theme: flatly
    css: ../style.css
---

```{r results='hide', message=FALSE, warning=FALSE, echo=F}
# 這些程式碼設定網頁的格式，並安裝、載入一些基本的套件，請大家不要去改動<br>
rm(list=ls(all=T))
knitr::opts_chunk$set(comment = NA)
knitr::opts_knit$set(global.par = TRUE)
par(cex=0.8)
options(scipen=20, digits=5, width=88)
if(!require(googleVis)) install.packages("googleVis")
if(!require(pacman)) install.packages("pacman")
```
<hr>

**載入套件、資料**
```{r results='hide', message=FALSE, warning=FALSE}
pacman::p_load(dplyr, googleVis)
load("data/olist.rdata")
load("data/Z.rdata")
```

### 1. 匯入欄位
先將英文品類名稱、評論星等、送達日期等欄位匯入品項資料框(`I`)：

+ 將`TPC$product_category_name_english`匯入`P$category`
+ 品類(`I$category`)：將`P$category`匯入`I`
+ 星等(`I$review_score`)：將`R$review_score`匯入`I`
+ 日期(`I$date`)：將`O$order_delivered_customer_date`匯入`I$date`
+ 濾掉`NA`
+ 製作時間間隔欄位`month`
+ 選定時間範圍

```{r message=F}
A = left_join(P[,1:2], TPC) %>% 
  transmute(product_id, category=product_category_name_english) %>% 
  inner_join(I) %>% 
  left_join(R[,2:3]) %>% 
  left_join(O[,c(1,7)]) %>% rename(date = order_delivered_customer_date) %>% 
  filter(!is.na(category) & !is.na(date)) %>% 
  mutate(month = as.Date(cut(date, 'month'))) %>% 
  filter(month >= as.Date('2017-02-01') & month <= as.Date('2018-08-01'))
glimpse(A)
```
<br>

### 2. 時間面板資料

##### § 銷售金額最高的20個品類
```{r}
top20 = tapply(A$price, A$category, sum) %>% sort %>% tail(20) %>% names
```

##### § 製作時間面板
```{r}
X = A %>% 
  filter(category %in% top20) %>%            # 選擇品類
  group_by(category, month) %>% summarise(   # 製作時間面板
    ItemSold = n(),
    TotalProdRev = sum(price),
    TotalFreightRev =  sum(freight_value), 
    TotalRevenue = TotalProdRev + TotalFreightRev,
    rProdRev = TotalProdRev / TotalRevenue,
    rFreightRev = TotalFreightRev / TotalRevenue,
    AvgPrice = mean(price),
    AvgFreight = mean(freight_value),
    AvgScore = mean(review_score),
    nProduct = n_distinct(product_id),
    nSeller = n_distinct(seller_id),
    rProdSeller = nProduct/nSeller,
    rItemProd = ItemSold/nProduct,
    rRevProd = TotalProdRev/nProduct,
    rRevSeller = TotalRevenue/nSeller
    )%>% ungroup 
```


##### § 檢查面板資料

**第一個面板**
```{r eval=F}
X[X$month == min(X$month),] %>% View
```

**項目的期數**
```{r}
table(X$category)
```
`computers`缺了5期的的資料

**切齊面板資料**
```{r}
X = filter(X, category != "computers")
table(X$category)
```
<br>

### 3. 動態泡泡圖
```{r results='asis', tidy=FALSE, eval=F}
# op = options(gvis.plot.tag='chart')
gvisMotionChart(
  X,                                               # 時間面板資料框
  'category', 'month',                             # 項目、時間欄位
  'ItemSold','AvgPrice','AvgScore','TotalRevenue'  # X、Y、顏色、大小欄位 
  ) %>% plot
```

<p class="wwl">
<span style="font-size:20px">`r "\U1F4A1"` 學習重點：</span><br>
&emsp; ■ PC端不能直接Kint動態泡泡圖<br>
&emsp; ■ 但我們還是可以從RStudio裡面直接執行`plot(gvisMotionChart())`<br>
&emsp; ■ 執行結果會送到瀏覽器<br>
&emsp; ■ 妳需要打開瀏覽器的Flash選項才看得到動態泡泡圖<br>
</p class="wwl">

<br><br><hr>
