---
title: UNIT08A：尺度縮減 PCA
author: 中山大學管理學院 卓雍然
date: "`r Sys.time()`"
output: 
  html_document:
    highlight: pygments
    theme: flatly
    css: ../style.css
---

```{r results='hide', message=FALSE, warning=FALSE, echo=F}
# This Chunk is for format setting, Do NOT Change the codes!
rm(list=ls(all=T))
knitr::opts_chunk$set(comment = NA)
knitr::opts_knit$set(global.par = TRUE)
par(cex=0.8)
options(scipen=20, digits=5, width=80)
if(!require(pacman)) install.packages("pacman")
```
<hr>

<p class="wwl">
<span style="font-size:20px">`r "\U1F4A1"` 學習重點：</span><br>
&emsp; ■ 尺度縮減的基本觀念<br>
&emsp; &emsp; § 資訊量與變異數 Variance as Information<br>
&emsp; &emsp; § 變異數(正交)分解 Variance Decomposition<br>
&emsp; &emsp; § 主成分 Principle Components?<br>
&emsp; &emsp; § 特徵值 Eigenvalue & Variance Decomposition<br>
&emsp; ■ 主成分分析工具：Principle Component Analysis Tool (`FactoMiner`)<br>
&emsp; &emsp; § 資料點與尺度的座標 Coordination<br>
&emsp; &emsp; § 資料點與尺度的代表性 CO2, Level of Representation<br>
&emsp; ■ 主成分分析的視覺化：PCA Visualization<br>
&emsp; &emsp; § 視覺化工具 Visualization Tool (`factorextra`)<br>
&emsp; ■ 主成分分析的應用<br>
&emsp; ■ 主成分分析和集群分析的綜合應用<br>
</p class="wwl">

<br>
```{r results='hide', message=FALSE, warning=FALSE}
pacman::p_load(dplyr, FactoMineR, factoextra)
```

##### § 十項運動資料集

```{r}
D = decathlon2
head(D)
```

<br><hr>

### 【A】主成分分析

+ 我們使用`FactoMineR`套件的加強功能`PCA()`，通常用預設參數就行
+ 做尺度縮減之前，PCA()會(預設)先幫我們做常態化
+ 做完分析，它(預設)會把所有的「個體(資料點)」和「變數(尺度)」投射到前兩個「主成分」的平面上

```{r}
pca = PCA(D[,1:10])
```


##### § `pca`物件的內容

+ `PCA()`會回傳一個`PCA`物件，我們叫它`pca`
+ `pca`是一個List(序列)，它裡面有很多子物件

```{r}
pca
```

<br>

##### § `pca$eig`: 各「主成分」的「資訊含量」

+ 10個變數的PCA會產生10個主成分(互相正交的尺度)
+ 特徵值代表每一個主成分所攜帶的資訊量(變異量)
+ 第一個主成分的特徵值最大，依次遞減
+ 所有的特徵值加起來正好會等於變數的個數

```{r}
get_eigenvalue(pca)
```

<p class="wwl">
<span style="font-size:24px">`r "\U1F4A1"` 學習重點：</span><br>
**主成分分析的基本觀念：**<br>
&emsp; § 主成分分析：在變數空間之中找尋一套**正交**的尺度(**主成分**)<br>
&emsp; § 變異數(Variance)可以代表變數的資訊<br>
&emsp; § $Var(A+B) = Var(A) + Var(B) + 2 Cov(A,B)$<br>
&emsp; § 原始尺度之間通常存在相關性($Cov(A,B)=0$)，所以它們所攜帶的資訊會有部分重疊<br>
&emsp; § 主成分之間沒有相關性($Cov(A,B)=0$)，所以它們所攜帶的資訊不會重疊<br>
&emsp; § 前兩個主成分所構成的平面，就是資訊含量最大的平面<br>
</p class="wwl"><br><hr>

### 【B】縮減空間中的變數 (Variables)

##### § `pca$var$coord`: 各變數在各尺度的座標
```{r}
pca$var$coord
```

##### § `pca$var$coord`: 各變數在各尺度呈現的資訊比率
```{r}
pca$var$cos2
```

##### § 將變數投射到主成分空間
```{r}
fviz_pca_var(pca)
```

<br><hr>

### 【C】縮減空間中的個體 (Individuals)

##### § `pca$ind$coord`: 個體在各尺度的座標
```{r}
pca$ind$coord
```

##### § `pca$ind$coord`: 個體在各尺度呈現的資訊比率
```{r}
pca$ind$cos2
```

##### § 將變數投射到主成分空間
```{r}
fviz_pca_ind(pca)
```

<br><hr>

### 【D】同時投射個體和變數 (Bi-ploy)

##### § 將個體和變數投射到主成分空間
```{r}
fviz_pca_biplot(
  pca, pointsize="cos2", repel=T, labelsize=3,
  col.var="red", col.ind="#E7B800", alpha.ind=0.3)
```


### 【E】將個體分群

##### § Kmeans集群分析
```{r}
set.seed(444)
kmg = kmeans(scale(D[,1:10]), 5)$cluster %>% factor
table(kmg)
```

<p class="wwl">
<span style="font-size:20px">`r "\U1F4A1"` 學習重點：</span><br>
&emsp; ■ 階層式集群分析 Hierarchical Clustering<br>
&emsp; &emsp; § 需要先做距離矩陣<br>
&emsp; &emsp; § 資料點數不能太大<br>
&emsp; &emsp; § 不需要先設定群數<br>
&emsp; &emsp; § 每一次的分尋結果都一樣<br>
&emsp; ■ KMeans集群分析 KMeans Clustering<br>
&emsp; &emsp; § 不需要先做距離矩陣<br>
&emsp; &emsp; § 資料點數比較不受限制<br>
&emsp; &emsp; § 需要先設定群數<br>
&emsp; &emsp; § 每一次的分尋結果都可能不一樣<br>
</p class="wwl"><br>

##### § 將個體和變數投射到主成分空間
```{r fig.width=7.5, fig.height=5}
fviz_pca_biplot(
  pca, repel=T, col.var="black", labelsize=3,
  col.ind=kmg, alpha.ind=0.6, pointshape=16, 
  addEllipses = T, ellipse.level = 0.65, 
  mean.point = FALSE) + 
  theme(legend.position = "none")
```

##### § 主成分空間的選擇
```{r fig.width=7.5, fig.height=5}
fviz_pca_biplot(
  pca, axes=c(1,3),
  repel=T, col.var="black", labelsize=3,
  col.ind=kmg, alpha.ind=0.6, pointshape=16, 
  addEllipses = T, ellipse.level = 0.65, 
  mean.point = FALSE) + 
  theme(legend.position = "none")
```


<br>
<span style="font-size:20px">`r "\U1F4A1"`</span>
`FactoMineR`和`factoextra`這兩個套件非常的強大，除了連續變數之外，它們也可以做類別變數、甚至於混合變數的主成分分析；他們的繪圖功能也非常靈活，除了投射本身的變數和個體之外，區隔變數以外的連續或類別變數，或者是不在原資料之中的新資料點，都可以投射到主成分空間裡面。

<br><br><br><hr>



